【裁判字號】    89,易,711
【裁判日期】    890608
【裁判案由】    竊盜
【裁判全文】
臺灣屏東地方法院刑事判決                          八十九年度易字第七一一號
    公  訴  人  臺灣屏東地方法院檢察署檢察官
    被      告  丙○○
右列被告因竊盜案件，經檢察官提起公訴（民國八十九年度偵字第二四０九號），本
院判決如左：
    主  文
丙○○竊盜，處有期徒刑壹年。
    事  實
丙○○前於民國（下同）八十五年間，因竊盜及違反肅清煙毒條例等案件，經法院分
別判處有期徒刑一年、四年，應執行有期徒刑四年十月，在八十七年九月十一日假釋
，於假釋期間猶不知悔改，竟意圖為自己不法之所有，於八十八年十月十三日晚間九
時許，在台南縣市境內不詳地點，見原為乙○○所有，但先在同年九月二十四日失竊
之山葉牌機車（原車牌號碼為ＵＷＴ－１９８號，未尋獲），其上懸掛有丁○○於同
年九月二十四日失竊之車牌（號碼為ＶＦＡ－３７１號），無人騎用，並有鑰匙插於
車上未拔下，即將該車竊得後發動騎用，嗣再將該機車騎至位於台南縣仁德鄉○○路
八六二巷土地公廟前，並在該機車旁休憩。嗣於同年十月十四日十時五十分許在該土
地公廟內為警查獲，並該機車之置物箱中起出丙○○騎該機車前往購買之礦泉水一瓶
及藥水、注射針筒等物。案經台南縣警察局第二分局移送台灣台南地方法院檢察署呈
請台灣高等法院檢察署核轉臺灣屏東地方法院檢察署檢察官偵查起訴。
    理  由
一、訊據被告丙○○固供認有於前開時地，因見無人騎用該車，遂發動並騎用該車，
    並在該車中置放其個人之物品，嗣在前開土地公廟為警查獲等情，惟矢口否認有
    竊盜犯行，辯稱因該車在土地公廟旁停放甚久，其認該車為無人所有，遂騎該車
    前往購物，惟隨即將該車停放回原地，並無不法所有之意等語。然查，前揭機車
    及車上所懸掛之車牌，各為乙○○與丁○○分別於右揭時間、地點失竊之事實，
    已據被害人乙○○、丁○○分別於警訊時陳明在卷，並有贓物領據各一份附卷可
    稽；次查，被告係將該車騎用後，將其個人所有之物品，包含礦泉水、藥水、注
    射針、蝴蝶針等物均放置在該機車坐墊下之置物箱中，且於警察查獲時，被告係
    在距該機車僅約三公尺遠處休憩，此為被告所陳明，並經承辦警員甲○○到庭結
    證屬實，是被告對於該機車顯有據為己有之意；再查，被告雖稱因見該機車停放
    於土地公廟前許久，以為係他人拋棄之物，遂行騎用等語，然該機車上同時插有
    鑰匙，且狀況良好，可以騎用，顯非他人拋棄之物，此經證人甲○○結證明確，
    再被告於本院審理中亦自陳，其係於為警查獲前一日，自高雄縣茄定鄉家中，至
    台南縣仁德鄉訪友，因途中發生車禍，遂於自行就醫後，至該土地公廟中休憩等
    語，而被告又係於當日上午十時許為警查獲，是被告既未於該土地公廟中久留，
    自不可能有時間可以看見該部機車停放於土地公廟前許久，而不可能係基於占有
    脫離物或遺失物之意而占有該車，是其竊盜之意圖亦已明確；又查，雖無直接證
    據以資認定被告係直接自被害人等之監督占有中竊得機車與車牌，然縱該機車係
    他人先自被害人處竊得，再將該機車（連同車牌）置於他處，但並無證據足認該
    原行竊之人有何拋棄該機車（含車牌）之行為，則該機車（含車牌）至少仍在該
    原行竊之人之占有監督中，即非脫離物或遺失物，被告基於為自己不法所有之意
    而竊取之，仍無解於其竊盜行為；末查，被告雖稱其係於前開土地公廟中騎用該
    部機車，然倘果如此，則被告未經他人同意而騎用該機車在先，復將其個人物品
    放置於該機車之置物箱中，又將該機車置放於僅距其約三公尺之處，即有表彰其
    擁有該機車之外觀，若車主看見，則被告顯有陷於人贓俱獲之危險，是被告顯不
    可能於竊取該機車後，猶將該機車停放於原竊盜地點，並在一旁休憩，此外復查
    無其他證據足認被告係於該土地公廟中竊取該部機車，則公訴意旨認被告係於前
    開土地公廟中竊取該部機車一節，即尚難逕行認定，附此敘明。綜上所述，被告
    所辯，不足採信，其罪証明確，犯行堪以認定。
二、核被告丙○○所為，係犯刑法第三百二十條第一項之竊盜罪。又被告雖以一行為
    同時竊取分屬被害人乙○○、丁○○之機車與車牌，然其既係於被害人等之物已
    遭竊取之後，再自該行竊之人監督中竊得該機車與車牌，是其所破壞之監督權僅
    有一個，其所為應為單純一罪，而無庸論以想像競合犯，附此說明（最高法院六
    十二年台上字第四０七號判例參照）。審酌被告前已有數次竊盜前科，現仍在緩
    刑期間，此有其前科表在卷為憑，猶不知警惕，再為本件犯行，足見其素行不佳
    ，且無悔意、犯罪之動機、目的、以徒手發動機車行竊為手段、所生危害、犯後
    態度等一切情狀，爰酌情量處如主文所示之刑。
據上論斷，應依刑事訴訟法第二百九十九條第一項前段，刑法第三百二十條第一項、
，罰金罰鍰提高標準條例第一條前段判決如主文。
本案經檢察官楊挺宏到庭執行職務。
中      華      民      國      八十九      年      六      月    八    日
                                      臺灣屏東地方法院刑事第一庭
                                          法  官    莊鎮遠
右正本證明與原本無異。
對於本判決如有不服應於收受送達後十日內向本院提出上訴書狀上訴於台灣高等法院
高雄分院並按他造當事人之人數附具繕本。
                                           書記官   吳光璵
中      華      民      國      八十九      年      六      月    九    日
附錄本判決論罪之法條：
刑法第三百二十條第一項
意圖為自己不法之所有或第三人不法之所有，而竊取他人之動產者，為竊盜罪，
處五年以下有期徒刑、拘役或五百元以下罰金。


司法院資訊處製作；財團法人民間司法改革基金會備份。
